臺灣臺南地方法院刑事判決　　　　　　　100年度訴字第415號
公　訴　人　臺灣臺南地方法院檢察署檢察官
被　　　告　陳志興
　　　　　　陳桂蘭
共　　　同
選任辯護人　蘇正信律師
　　　　　　蔡進欽律師
　　　　　　蔡弘琳律師
被　　　告　鄭人瑋
上列被告等因妨害風化案件，經檢察官提起公訴（99年度偵字第
17367號），被告等就被訴事實均為有罪之陳述，本院合議庭裁
定由受命法官獨任進行簡式審判程序，判決如下：
    主  文
陳志興、陳桂蘭共同犯圖利容留性交罪，各處有期徒刑陸月，各
併科罰金新臺幣萬元，有期徒刑如易科罰金，均以新臺幣壹仟
元折算壹日；罰金如易服勞役，均以新臺幣壹仟元折算壹日。鄭
人瑋幫助犯圖利容留性交罪，累犯，處有期徒刑月，如易科罰
金，以新臺幣壹仟元折算壹日。
    事  實
一、本件犯罪事實，除犯罪事實一第一行至第七行有關被告三人
    之前案科刑紀錄，應更正為：「陳志興、陳桂蘭二人前於民
    國九十九年間因妨害風化案件，經本院以九十九年度簡字第
    二○八四號判決各判處有期徒刑四月確定，陳志興於一○○
    年五月二十日易科罰金執行完畢，陳桂蘭則於九十九年十一
    月十五日易科罰金執行完畢（均不構成累犯）。鄭人瑋曾於
    八十五年間因恐嚇、搶奪案件，經本院八十五年度訴字第一
    五八五號判決分別判處有期徒刑六月、八月，嗣經臺灣高等
    法院臺南分院以八十六年度上訴字第九八九號判決上訴駁回
    確定；又因盜匪案件，經臺灣高等法院臺南分院以八十八年
    度上更(二)字第四一號判決判處有期徒刑十年，嗣經最高法院
    以八十八年度台上字第四六七四號判決上訴駁回確定，嗣前
    揭恐嚇、搶奪案件所判處之徒刑，經臺灣高等法院臺南分院
    以九十六年度聲減字第一三○○號裁定各減刑為有期徒刑三
    月、四月後，與前揭不得減刑之盜匪案所判處之有期徒刑十
    年，定應執行刑為有期徒刑十年五月確定後，於九十八年四
    月十日縮短刑期假釋出監，甫於九十八年七月九日假釋期滿
    視為執行完畢。詎陳志興、陳桂蘭、鄭人瑋三人仍不知悔改
    。」，及犯罪事實二有關來店消費顧客劉○○之「劉○○」
    記載，應更正為：「劉根欉」外，餘引用附件起訴書之記載
    。
二、證據名稱：
  (一)被告陳志興、陳桂蘭二人於警詢、偵查中之部分自白及於本
    院審理中之全部自白及被告鄭人瑋於偵審中之自白。
  (二)證人鄭人瑋於偵查中之結證（對被告陳志興、陳桂蘭二人而
    言）。
  (三)證人劉根欉於警詢之證述及偵查中之結證。
  (四)證人王連春、黃寶輝警員於偵查中之結證。
  (五)臺南市警察局麻豆分局臨檢紀錄表一件及現場蒐證照片八張
    。
  (六)臺南縣政府九十九年十二月三日府經商字第○九九○三○七
    九二號函文暨檢送之商業登記抄本各一件。
  (七)臺南市政府一○○年一月十七日府經商字第一○○○○○五
    五一○○號函檢送之商業登記申請書二件、轉讓契約書一件
    、印章遺失切結書二件。
  (八)臺南市政府警察局麻豆分局一○○年四月二十九日南市警麻
    偵字第一○○○○○六三六八號函檢送之麻豆分局九十九年
    九月二十三日受理各類案件紀錄表、九十九年九月二十三日
    受理民眾報案交查案件移辦單、九十九年九月二十七日簽、
    九十九年九月二十八日現場檢查紀錄表、九十九年十月六日
    簽、「一點紅理髮廳」一樓平面圖、「一點紅理髮廳」二樓
    平面圖各一件及「一點紅理髮廳」一○○年四月二十五日之
    照片八張。
  (九)臺南市政府警察局麻豆分局一○○年五月十三日南市警麻行
    字第一○○○○○七三六六號函一件及該函檢送之麻豆分局
    九十九年六月八日南縣麻警偵字第○九九一○○○五九五號
    刑事案件報告書、九十九年七月十三日簽、九十九年涉營色
    情場所清查名冊、九十九年七月二十四日簽、九十九年八月
    九日簽、九十九年八月十六日簽、九十九年八月二十五日簽
    、九十九年八月三十日簽、九十九年九月十三日簽、九十九
    年九月二十七日簽、九十九年十月六日簽、九十九年十月十
    二日簽、九十九年十月十八日簽、九十九年九月二十三日受
    理各類案件紀錄表、「一點紅理髮廳」一樓平面圖、「一點
    紅理髮廳」二樓平面圖各一件及「一點紅理髮廳」一○○年
    五月六日之照片十張。
三、論罪科刑：
  (一)核被告陳志興、陳桂蘭二人所為，均係犯刑法第二百三十一
    條第一項之圖利容留性交罪。其媒介女子從事性交、猥褻之
    低度行為，應為容留之高度行為所吸收；其猥褻之低度行為
    ，則應為高度之性交行為所吸收，均不另論罪（最高法院九
    十四年度台上字第六○○二號判決意旨參照）。又被告陳志
    興、陳桂蘭二人就上開犯行，有犯意之聯絡及行為之分擔，
    應論以共同正犯。
  (二)被告鄭人瑋明知被告陳志興、陳桂蘭所經營之「一點紅理髮
    廳」有媒介、容留店內小姐與不特定男客從事性交易，竟於
    「一點紅理髮廳」於九十九年六月七日為警查獲後，同意擔
    任名義負責人，使被告陳志興、陳桂蘭二人得以遂行本件犯
    罪行為，核其所為，係犯刑法第三十條第一項、第二百三十
    一條第一項之幫助圖利容留性交罪。又查被告鄭人瑋有如上
    述所載之前案科刑及執行紀錄，有卷附臺灣高等法院被告前
    案紀錄表可按，其受有期徒刑之執行完畢，五年以內故意再
    犯有期徒刑以上之罪，為累犯，應依刑法第四十七條第一項
    之規定加重其刑。另被告鄭人瑋幫助被告陳志興、陳桂蘭二
    人為上開犯行，應依刑法第三十條第二項之規定減輕其刑，
    並依法先加後減之。
  (三)爰審酌被告陳志興、陳桂蘭二人不思依循正軌賺取財物，無
    視法令之禁止，竟以媒介、容留他人從事性交易之方式，從
    中牟取不法利益，敗壞社會風氣，被告鄭人瑋同意擔任名義
    負責人，對被告陳志興、陳桂蘭前揭不法營收均有所助益，
    助長淫靡之不法風氣，渠等所為自應受有相當程度之刑事非
    難；且被告陳志興、陳桂蘭前已有妨害風化之前科，於前案
    九十九年六月七日為警查獲後，不知惕己勵行，竟東山再起
    ，於前案九十九年八月三十一日判決後，才一個多月，又再
    度於同一處所從事媒介、容留他人性交易之不法營生，顯然
    毫無悔悟之心，惡性重大，不宜輕縱，惟本院考量被告陳志
    興、陳桂蘭二人犯後於本院審理中已坦承犯行，態度尚佳，
    ，且酌以被告陳志興、陳桂蘭二人固利用媒介、容留女子與
    他人為性交易之機會，從中賺取所得，惟觀諸卷內證據，尚
    無法證明渠等係以剝削女子性勞務從中賺取「暴利」者，復
    審酌被告陳志興、陳志蘭二人經營之時間不長、利得非鉅；
    被告鄭人瑋僅同意擔任人頭，參與程度不深，於偵審中始終
    坦承犯行，頗具悔意，兼衡被告等人之素行、動機、家庭生
    活狀況、智識程度等一切情狀，分別量處被告三人如主文所
    示之刑及諭知易科罰金之折算標準，被告陳志興、陳桂蘭二
    人所處罰金刑部分，並均諭知易服勞役之折算標準。
四、應適用之法條：刑事訴訟法第二百九十九條第一項前段、第
    二百七十三條之一第一項、第三百十條之二、第四百五十四
    條，刑法第二十八條、第二百三十一條第一項、第三十條第
    一項、第二項、第四十七條第一項、第四十一條第一項前段
    、第四十二條第三項，刑法施行法第一條之一第一項、第二
    項但書。
五、如不服本判決，應於收受本判決後十日內向本院提出上訴書
    狀，並應敘述具體理由。如未敘述上訴理由者，應於上訴期
    間屆滿後二十日內向本院補提理由書狀。
本案經檢察官黃郁如到庭執行職務。
中    華    民    國   100    年    6     月    2     日
                  刑事第八庭    法  官  林欣玲
以上正本證明與原本無異。
                                書記官  鄭佩玉
中    華    民    國   100    年    6     月    2     日
附錄本案論罪科刑法條：
刑法第231條
意圖使男女與他人為性交或猥褻之行為，而引誘、容留或媒介以
營利者，處 5 年以下有期徒刑，得併科 10 萬元以下罰金。以
詐術犯之者，亦同。
公務員包庇他人犯前項之罪者，依前項之規定加重其刑至二分之
一。